【裁判字號】    98,審訴,4264
【裁判日期】    981210
【裁判案由】    毒品危害防制條例
【裁判全文】
臺灣高雄地方法院刑事判決            98年度審訴字第4264號
公  訴  人  臺灣高雄地方法院檢察署檢察官
被      告  甲○○
上列被告因毒品危害防制條例案件，經檢察官提起公訴（98年度
毒偵字第4882號），嗣於本院準備程序中，被告就被訴事實為有
罪之陳述，經本院告知簡式審判程序之旨，並聽取被告與公訴人
之意見後，合議庭裁定由受命法官獨任進行簡式審判程序，判決
如下：
    主  文
甲○○施用第一級毒品，累犯，處有期徒刑玖月。
    事  實
一、甲○○前於民國87年間因施用毒品案件，經本院裁定送觀察
    、勒戒後，因認無繼續施用毒品之傾向，而於87年10月16日
    執行完畢；復於88年間再犯施用毒品犯行，經本院以90年度
    訴字第971 號判處有期徒刑8 月確定，於91年7 月22日執行
    完畢；再於96年間因施用毒品案件，經本院以96年度訴字第
    65 9號判處有期徒刑9 月確定，另因搶奪案件，經臺灣高等
    法院高雄分院以96年度上訴字第1390號判處有期徒刑1 年6
    月確定，上開2 案合併執行，並經臺灣高等法院高雄分院以
    96年度聲減字第7759號裁定減刑，於97年3 月31日執行完畢
    。詎其猶未戒除毒癮，明知海洛因業經公告列為毒品危害防
    制條例第2 條第2 項第1 款所定之第一級毒品，不得非法持
    有、施用，於上開觀察、勒戒執行完畢釋放後5 年內已再犯
    前揭施用毒品案件，並經判處徒刑且執行完畢，仍基於施用
    第一級毒品海洛因之犯意，於98年6 月29日16時許，在其位
    於高雄市前鎮區鎮○○街395 巷4 弄2 號4 樓之1 住處附近
    某加油站之廁所內，以針筒注射方式施用第一級毒品海洛因
    1 次。嗣其於同日20時50分許，在高雄縣鳳山市○○○路48
    號前，因形跡可疑而遭警盤查，為警發現其有施用毒品之前
    科，經徵得其同意後，採集其尿液送驗，檢驗結果呈可待因
    、嗎啡陽性反應，而查悉上情。
二、案經高雄市政府警察局三民第二分局移送臺灣高雄地方法院
    檢察署檢察官偵查起訴。
    理  由
一、本件被告甲○○所犯係死刑、無期徒刑、最輕本刑為3 年以
    上有期徒刑以外之罪，其於準備程序中就被訴事實為有罪之
    陳述，經本院告知簡式審判程序之旨，並聽取公訴人及被告
    意見後，合議庭裁定由受命法官獨任進行簡式審判程序，合
    先敘明。
二、訊據被告對於上揭時、地，施用第一級毒品海洛因之事實，
    坦承不諱，而被告為警查獲所採之尿液檢體，經送高雄市立
    凱旋醫院檢驗結果，呈現可待因、嗎啡陽性反應，此有高雄
    市立凱旋醫院98年7 月9 日A00000000 號濫用藥物尿液檢驗
    報告暨高雄市政府警察局三民二分局偵辦毒品案件嫌疑人尿
    液採證代碼對照表各1 份附卷可稽。足徵被告之任意性自白
    核與事實相符，應堪信為真實，可採為本件論罪科刑之依據
    。是本件事證明確，被告施用第一級毒品犯行，洵堪認定，
    應予依法論科。
三、按海洛因為毒品危害防制條例第2 條第2 項第1 款所稱之第
    一級毒品，不得施用、持有。次按觀察、勒戒或強制戒治執
    行完畢釋放後，5 年內再犯第10條之罪者，應依一般刑事訴
    訟程序予以起訴論罪科刑，此觀諸毒品危害防制條例第20條
    、第23條第2 項規定自明。再按犯毒品危害防制條例第10條
    之罪，經觀察、勒戒後，認無繼續施用毒品之傾向，應即釋
    放，並為不起訴處分；認有繼續施用毒品之傾向者，應由檢
    察官聲請法院裁定令入戒治處所施以強制戒治，至無繼續戒
    治之必要，強制戒治期滿，應即釋放，由檢察官為不起訴處
    分。經觀察勒戒、強制戒治執行完畢釋放後，5 年內再犯第
    10條之罪，依民國93年1 月9 日修正施行之毒品危害防制條
    例第23條第2 項規定意旨，應由檢察官偵查起訴。又依修正
    後之規定，僅限於「初犯」及「5 年後再犯」二種情形，始
    應先經觀察、勒戒或強制戒治程序。倘被告於5 年內已再犯
    ，經依法追訴處罰，縱其第3 次（或第3 次以上）再度施用
    毒品之時間，在初犯經觀察、勒戒或強制戒治執行完畢釋放
    5 年以後，已不合於「5 年後再犯」之規定，且因已於「5
    年內再犯」，顯見其再犯率甚高，原實施觀察、勒戒或強制
    戒治，已無法收其實效，即應依該條例第10條處罰（最高法
    院97年度第5 次刑事庭會議決議參照）。查被告前因施用毒
    品案件，經本院以裁定送觀察勒戒，於87年10月16日執行完
    畢。又於前開觀察勒戒執行完畢釋放後5 年內，因施用毒品
    案件，經本院分別以90年訴字第971 號、96年訴字第659 號
    判決判處有期徒刑8 月、9 月確定等情，有臺灣高等法院被
    告前案紀錄表在卷可稽，被告於觀察勒戒執行完畢釋放後，
    5 年內再犯毒品危害防制條例第10條之罪，且再犯本罪，是
    依前開說明，應依法追訴處罰。
四、核被告所為，係犯毒品危害防制條例第10條第1 項之施用第
    一級毒品罪。被告持有第一級毒品後進而施用，其持有之低
    度行為應為施用之高度行為所吸收，故不另論其持有毒品罪
    。又被告有事實欄所載之前案紀錄等情，有臺灣高等法院被
    告前案紀錄表在卷可參，其受有期徒刑執行完畢後，5 年內
    故意再犯本件有期徒刑以上之罪，為累犯，應依刑法第47條
    第1 項之規定，加重其刑。本院審酌被告前因施用毒品案件
    ，經強制戒治、判刑、執行後，仍不知悛悔，再次施用毒品
    自戕其身，顯然缺乏戒絕毒品之決心，惟念及被告坦承施用
    第一級毒品之事實，且其行為尚未害及他人，並斟酌被告之
    犯罪動機、手段以及被告之智識程度等一切情狀，量處如主
    文所示之刑，以資儆懲。
據上論斷，應依刑事訴訟法第273 條之1 第1 項、第284 條之1
、第299 條第1 項前段，毒品危害防制條例第10條第1 項，判決
如主文。
本案經檢察官杜妍慧到庭執行職務。
中    華    民    國    98    年   12    月     10    日
                  刑事第十庭  法  官  曾子珍
以上正本證明與原本無異。
如不服本判決，應於收受送達後10日內向本院提出上訴書狀。
中    華    民    國    98    年   12    月     10    日
                              書記官  李承悌
附錄本判決論罪科刑法條全文：
毒品危害防制條例第10條
施用第一級毒品者，處6月以上5年以下有期徒刑。
施用第二級毒品者，處3年以下有期徒刑


司法院資訊處製作；財團法人民間司法改革基金會備份。
